臺灣彰化地方法院北斗簡易庭小額民事判決
111年度斗小字第299號
原      告  泰安產物保險股份有限公司台中分公司

法定代理人  林樹鈺
訴訟代理人  侯竣瀚
被      告  呂育修
上列當事人間請求損害賠償事件，本院於民國111年9月6日言詞
辯論終結，判決如下：
    主    文
原告之訴駁回。
訴訟費用由新臺幣壹仟元由原告負擔。
    事實及理由
一、原告主張：被告於民國110年8月9日17時33分許，駕駛車牌
    號碼000-0000號自用小客車，行經彰化縣○○鄉○道○號高速公
    路北上217公里400公尺內側車道，因輾壓路面掉落物品（下
    稱系爭掉落物），致系爭掉落物撞擊原告承保，被保險人何
    介文所有並由其駕駛之車牌號碼000-0000號自用小客車(下
    稱系爭車輛)，系爭車輛車身因而受損。原告已依保險契約
    賠付被保險人系爭車輛修復費用新臺幣(下同)11,565元，依
    法取得代位權。爰依民法第184條第1項、第191條之2、保險
    法第53條規定提起本件訴訟。並聲明：被告應給付原告11,5
    65元及自起訴狀繕本送達日起至清償日止，按年息5%計算之
    利息。
二、被告則以：被告當時正常行駛於高速公路內線車道，車流正
    常，車速約100公里至110公里左右，於此情況被告實難預料
    並閃避前方猝然出現之掉落物；再者，倘被告為閃避而突然
    變換車道或減速，反而易生危險，在一般正常狀況下，縱其
    他人於此情況亦無法閃避該掉落物，故被告並無應注意、能
    注意而未注意之過失責任。並聲明：原告之訴駁回。
三、本院之判斷：
(一)原告主張前揭事實，業據提出國道公路警察局道路交通事故
    初步分析研判表、理賠計算書、估價單、統一發票、車損照
    片等件為證，並經本院調閱上開交通事故卷宗查閱屬實，惟
    原告主張被告應就系爭車輛損害負賠償責任，則為被告所否
    認，並以前詞置辯。
(二)按當事人主張有利於己之事實者，就其事實有舉證之責任，
    其因侵權行為所生之損害賠償請求權，以有損害之發生，及
    行為人有故意或過失不法侵害他人權利之事實外，並以二者
    之間有相當因果關係為其成立要件，若其行為並無不法，或
    其行為並無故意或過失，即無賠償之可言。是倘行為人否認
    有侵權行為，即應由請求人就此利己之事實舉證證明，若請
    求人先不能舉證以證實自己主張之事實為真實，則行為人就
    其抗辯事實即令不能舉證，或所舉證據尚有疵累，亦應駁回
    請求人之請求，此觀民事訴訟法第277條前段規定及最高法
    院17年上字第917號判決意旨即明。經查，依內政部警政署
    第三公路警察大隊所作之道路交通事故初步分析研判表，被
    告肇事原因記載「不明原因肇事(由BCW-9723號(系爭車輛)
    行車影像，AUZ-2213號車(被告車輛)輾壓路面掉落物擊中BC
    W-9723號車)」，故本件車禍發生原因雖係被告車輛輾壓系
    爭掉落物致反彈撞擊系爭車輛車身，然經本院依職權勘驗系
    爭車輛之行車紀錄器影像，被告車輛於17時33分38秒輾壓系
    爭掉落物至17時33分39秒系爭掉落物撞擊系爭車輛僅1秒時
    間，就該不知為何人所掉落之內側車道系爭掉落物，被告並
    無任何足夠時間足以閃避，且縱當時被告有閃避，然在當時
    車速及隔壁車道均有車輛行經情況下，突然變換車道反而易
    生車輛打滑致撞擊他人車輛之更嚴重交通事故，法律自不能
    強人所難而任意課予駕駛人有防範或避免結果發生之義務。
    而觀諸卷附之交通事故現場照片、行車紀錄器影片，亦僅得
    證明系爭車輛有受損，無從作為被告就本件事故之發生有過
    失之依據，原告復未舉證被告有何過失之情，揆諸前揭說明
    ，即難認其主張有理由。
四、綜上所述，原告未能舉證證明被告就本次交通事故之發生有
    何過失責任。從而，原告依民法第184條第1項、第191條之2
    、保險法第53條之規定，請求被告給付如聲明所示之金額，
    即無理由，應予駁回。本件訴訟費用1,000元，應由原告負
    擔。
五、本件事證已臻明確，兩造其餘攻擊防禦方法及舉證，經審酌
    與判決結果不生影響，爰不逐一論述。　
六、訴訟費用負擔之依據：民事訴訟法第78條。
中    華    民    國    111   年     9    月    20    日
                  北斗簡易庭  法  官  丁兆嘉
以上正本係照原本作成。
如不服本判決，僅得以判決違背法令為理由提起上訴，並應於判
決送達後20日內，向本院提出上訴狀。（須按他造當事人之人數
附繕本）。如委任律師提起上訴者，應一併繳納上訴審裁判費。
中    華    民    國    111   年     9    月    20    日
                      　　    書記官　蔡政軒